---
title: "Лабораторная работа №2"
author: "Реутов Александр"
date: "2022-12-29"
output: html_document
---
#### Задача 1
### 1. Постановка задачи
Файл с данными Payment_and_value_of_Care-Hospital.csv содержит стоимость лечения заболеваний в больницах США. Необходимо для каждой из возможных услуг найти больницу, в которой эта услуга является самой дешёвой. Результат предоставить в виде списка. Помимо названия больницы, указать штат, округ и город в котором эта больница расположена.

### 2. Работа с данными
Загрузим файл Payment_and_value_of_Care-Hospital.csv

```{r}
data = read.csv("data/Payment_and_value_of_Care-Hospital.csv", header = TRUE)
```

Посмотрим какие колонки содержит таблица
```{r}
names(data)
```
Нас интересуют значения Payment. Посмотрим в каком виде они представлены
```{r}
unique(sapply(data, typeof))
h = head(data$Payment, 50)
h
```
Поле Payment имеет 2 типа: строковый и числовой. Чтобы правильно интерпретировать выражения, нужно убрать символ $ и запятую, а также убрать значения равные "Not Available", так как они не представляют интереса. Сделаем это:
```{r}
clean_data <- subset(data, data$Payment != "Not Available")
clean_data$Payment <- as.numeric(gsub("[$,]","",clean_data$Payment))
```
Посмотрим, что числа действительно только числового типа и без лишних символов
```{r}
unique(sapply(clean_data$Payment, typeof))
head(clean_data$Payment)
```
Выберем из таблицы услуги, которые предоставляются всеми больницами
```{r}
services <- unique(clean_data$Value.of.Care.Display.Name)
print(services)
```
Для каждого значения списка services будем выбирать минимальное соответствующее ему значение колонки Payment из всей таблицы. Выберем нужные нам значения и запишем их в список hosps
```{r}
i = 1
hosps <- list()
for (elem in services){
  illness <- subset(clean_data, clean_data$Value.of.Care.Display.Name == elem)
  rec <- subset(illness, illness$Payment == min(illness$Payment))
  hosps[[i]] <- subset(rec, select=c("Facility.Name", "State", "County.Name", "City", "Payment"))
  cat("Показатели для ", elem,"\n")
  print(hosps[i])
  i <- i + 1
}
```
Таким образом, дешевой больницей лечащей сердечные заболевания(приступы) является HIMA SAN PABLO BAYAMON
Сердечную недостаточность - GUAM MEMORIAL  HOSPITAL AUTHORITY
Пневмонию - WHITFIELD MEDICAL SURGICAL HOSPITAL
Замена коленного сустава - SPRINGFIELD HOSPITAL

#### Задача 2
### 1. Постановка задачи
Файл с данными RH_T.csv содержит данные по температуре, относительной влажности и осадкам в Екатеринбурге за период с 2020 год. (T2M – средняя температура в течение дня). Необходимо найти самые холодные выходные в Екатеринбурге (Средняя температура в течение выходных минимальна).

### 2. Работа с данными
Прочитаем файл RH_T.csv
```{r}
data_2 = read.csv("data/RH_T.csv", header = TRUE)
```

Посмотрим какие колонки содержит таблица
```{r}
names(data_2)
```

Посчитаем количество дней в каждом месяце
```{r}
day_month = list()
i = 1
for (elem in unique(data_2$MM)){
  cnt = length(which(data_2$MM == elem))
  day_month[[i]] <- cnt
  i <- i + 1
}
day_month[[1]] <- day_month[[1]] - 1
print(day_month)
```

Зададим явный отсчет времени: первый выходной 4 января. Посчитаем в цикле минимальное в сумме за выходные значение температуры и запомним, когда оно наступило

```{r}
i = 4 # первый выходной
j = 1 # номер месяца
gl_min <- 100
x <- 0
y <- 0
while (j!=13){
  temp_1 <- subset(data_2, (data_2$MM == j) & (data_2$DD == i))$T2M
  if (i+1 > day_month[[j]]){
    j <- j + 1
    i <- 0
  }
  temp_2 <- subset(data_2, (data_2$MM == j) & (data_2$DD == i+1))$T2M
  minimum = temp_1+temp_2
  if (minimum < gl_min){
    gl_min <- minimum
    x <- i
    y <- j
  }
  
  i <- i + 7
  if (i > day_month[[j]]){
    i <- i - day_month[[j]]
    j <- j + 1
  }
}

min_row <- subset(data_2, (data_2$DD == x | data_2$DD == x+1) & data_2$MM == y)
print(min_row)
```

Получили, что самые холодные выходные были 19 и 20 декабря. Среднее значение температуры составило
```{r}
gl_min / 2 
```